臺灣士林地方法院刑事判決　　　　　　　 96年度易字第526號
公　訴　人　臺灣士林地方法院檢察署檢察官
被　　　告　甲○○
　　　　　　　　　　　3樓
　　　　　　　　　　（另案於臺灣臺北監獄執行中）
上列被告因違反毒品危害防制條例案件，經檢察官提起公訴（95
年度偵字第10766 號），被告於準備程序中就被訴事實為有罪之
陳述，本院合議庭裁定由受命法官獨任改依簡式審判程序審理，
並判決如下：
    主  文
甲○○持有第一級毒品，累犯，處有期徒刑柒月。扣案之海洛因
（計淨重伍點肆肆公克）沒收銷燬。
    事  實
一、甲○○曾於民國92年間，因施用毒品及公共危險案件，經本
    院分別以92年度簡字第59號判決處有期徒刑5 月確定，及92
    年度易字第126 號判決處有期徒刑1 年確定，經定應執行刑
    為有期徒刑1 年4 月，於94年6 月4 日縮刑期滿執行完畢（
    構成累犯）。復於94年間，又因持有第一級毒品海洛因案件
    ，經本院以95年度易字第563 號判處有期徒刑5 月確定，現
    正執行中。詎仍不知悔改，明知海洛因係毒品危害防制條例
    列管之第一級毒品，不得非法持有，竟於95年5 月15日下午
    3 時許，在臺北市○○區○○路331 號電動玩具店，收受真
    實姓名不詳綽號「阿忠」之成年男子寄放之第一級毒品海洛
    因4 包（海洛因淨重5.44公克，空包裝袋4 個重1.81公克）
    後，置放於臺北市南港區○○○路○ 段278 巷32號住處，而
    非法持有之，嗣於95年5 月16日晚上9 時50分許，經警方持
    本院法官核發之搜索票在上址搜索，並扣得上開第一級毒品
    海洛因4 包。
二、案經臺北縣政府警察局汐止分局報告臺灣士林地方法院檢察
    署檢察官偵查起訴。
    理  由
一、上開犯罪事實，業據被告於本院準備程序及審理中供承不諱
    ，而扣案之粉末4 包，經送法務部調查局鑑定，確含第一級
    毒品海洛因成分（計淨重5.44公克）、空包裝袋4 個計重1.
    81公克，此有該局96年1 月23日調科壹字第09623007090 號
    鑑定書1 紙附卷（參見第10766 號偵查卷第12頁）可憑，是
    被告之自白應認與事實相符，其犯行洵堪認定，應依法論科
    。
二、核被告所為，係犯毒品危害防制條例第11條第1 項之持有第
    一級毒品罪。被告持有第一級毒品海洛因超過淨重5 公克以
    上，應依毒品危害防制條例第11條第4 項加重其刑。又被告
    行為後，刑法第2 條法律變更適用、第33條罰金刑、第47條
    累犯之規定，已於94年1 月7 日經立法院修正3 讀通過，總
    統命令公布，於95年7 月1 日施行，該法第2 條係規範行為
    後法律變更適用所生新舊法律比較適用之準據法，於新法施
    行後，應適用新法第2 條第1 項之規定，為「從舊從輕」之
    比較。修正前刑法第33條第5 款規定：「罰金：1 元（銀元
    ）以上。」，依現行法規所定貨幣單位折算新臺幣條例規定
    ，以銀元1 元折算新臺幣3 元；修正後刑法第33條第5 款規
    定：「罰金：新臺幣1,000 元以上，以百元計算之。」，修
    正後刑法第33條第5 款所定罰金刑最低數額，較之修正前提
    高，修正前刑法第33條第5 款規定為有利於被告。修正前刑
    法第47條規定：「受有期徒刑之執行完畢，或受無期徒刑或
    有期徒刑一部之執行而赦免後，5 年以內再犯有期徒刑以上
    之罪者，為累犯，加重本刑至2 分之1 。」，修正後該47條
    第1 項規定：「受徒刑之執行完畢，或一部之執行而赦免後
    ，5 年以內故意再犯有期徒刑以上之罪者，為累犯，加重本
    刑至2 分之1 。」，則被告有如事實欄所載之犯罪科刑及執
    行情形，此有臺灣高等法院被告前案紀錄表在卷可按，其係
    於受有期徒刑之執行完畢後，5 年內故意再犯本件有期徒刑
    以上之罪，無論依修正前後之新舊法，均為累犯，並無何者
    有利或不利之情形。依修正後刑法第2 條第1 項前段之規定
    ，應適用行為時之修正前刑法第33條罰金刑之規定，及第47
    條之規定依法遞予加重其刑。爰審酌被告曾有施用及持有毒
    品之前科，仍與毒品無法隔離，又觸犯本件持有毒品犯行，
    顯示其無戒絕之決心，惟被告犯後坦承犯行，態度尚屬良好
    等一切情狀，量處如主文所示之刑，以示懲儆。扣案之第一
    級毒品海洛因（計淨重5.44公克）應依毒品危害防制條例第
    18條第1 項前段規定宣告沒收銷燬；而扣案之空包裝袋4 個
    （計重1.81公克），雖為包裝上開毒品所用之物，但非被告
    所有，業據被告供承明確，爰不予宣告沒收。
三、另被告曾於95年2 月9 日上午11時許，在臺北市○○區○○
    路某便利商店前，向姓名年籍不詳綽號為「澎澎」之成年男
    子，購得第一級毒品海洛因13包（驗餘淨重合計為7.56公克
    ，空包裝總重為2.88公克）而持有之。又承前持有第一級毒
    品海洛因之犯意，復於95年6 月5 日下午4 時許，在臺北市
    南港區玉成公園內，向姓名年籍不詳綽號「阿龍」之成年男
    子，購得第一級毒品海洛因3 包（驗餘淨重合計為2.75公克
    ，空包裝總重為1.46公克）後即持有之犯行，業經臺灣士林
    地方法院檢察署檢察官以95年度偵字第10259 號提起公訴，
    為本院法官於96年1 月19日判決被告連續持有第一級毒品，
    處有期徒刑10月，經上訴，現為臺灣高等法院96年度上易字
    第587 號審理中，此有上開判決書及臺灣高等法院被告前案
    紀錄表1 份在卷可查，然本件被告迭於警詢、檢察官偵查及
    本院審理中均供承其持有扣案第一級毒品海洛因之來源為綽
    號「阿忠」之朋友寄放，並無供己施用之目的，與上開2 次
    購買海洛因之原因係為自己施用，顯不相同，應屬各自起意
    而持有，自難認本次被告持有海洛因與上開2 次持有海洛因
    均係基於概括之連續持有犯意而為，應分論併罰而無修正前
    刑法連續犯裁判上一罪關係，本件自得單獨審判，附此敘明
    。
據上論斷，應依刑事訴訟法第273 條之1 第1 項、第299 條第1
項前段，毒品危害防制條例第11條第1 項、第4 項、第18條第1
項前段，刑法第2 條第1 項前段、第11條、修正前刑法第47條，
判決如主文。
本案經檢察官林宏松到庭執行職務。
中　　華　　民　　國　　96　　年　　4 　　月　　27　　日
                  刑事第一庭法  官  雷雯華
以上正本證明與原本無異。
如不服本判決，應於判決送達後10日內，向本院提出上訴狀。
                            書記官  陳如玲
中　　華　　民　　國　　96　　年　　4 　　月　　27　　日
附錄本案論罪科刑法條全文：
毒品危害防制條例第11條第1項
持有第一級毒品者，處 3 年以下有期徒刑、拘役或新臺幣 5 萬
元以下罰金。
